臺灣高等法院高雄分院刑事判決　　　　94年度上訴字第1175號
上　訴　人
即　被　告　甲○○
選任辯護人　李衍志　律師
上列上訴人因被告違反槍砲彈藥刀械管制條例案件，不服臺灣高
雄地方法院94年度重訴字第42號中華民國94年7月20日第一審判
決（起訴案號：臺灣高雄地方法院檢察署94年度偵字第8147號）
，提起上訴，本院判決如下：
    主  文
原判決撤銷。
甲○○未經許可，持有可發射子彈具有殺傷力之改造手槍，處有
期徒刑參年貳月，併科罰金新臺幣伍萬元，罰金如易服勞役以銀
元佰元即新臺幣玖佰元折算壹日。
扣案仿WALTHER 廠PPK/S 型半自動手槍之金屬改造手槍壹枝（含
彈匣壹個，槍枝管制編號：0000000000）沒收。
    事  實
一、甲○○明知改造手槍為管制物品，非經中央主管機關許可，
    不得擅自持有，竟基於持有其他可發射子彈具有殺傷力改造
    手槍之犯意，於民國（下同）93年12月間某日，經友人蔡明
    璋（另由公訴人偵辦中）之介紹，在蔡明璋位於高雄市苓雅
    區○○○路14巷11號住處，向姓名年籍均不詳綽號為「黑龍
    」之成年男子，以新台幣3 萬元代價購入可發射子彈具有殺
    傷力之改造手槍1 枝（含彈匣1 個，係仿WALTHER 廠PPK/S
    型半自動手槍製造之金屬玩具手槍，換裝土造金屬槍管而成
    之改造手槍，槍枝管制編號：0000000000號）後，而未經許
    可持有該槍枝，並藏放於高雄市新興區○○○路159 之4 號
    5 樓之1 其公寓住處外之消防箱內，嗣於94年4 月8 日15時
    25分許，警方持台灣高雄地方法院核發之搜索票，前往甲○
    ○住處蒐索而查獲上開改造槍枝1 枝。
二、案經高雄市政府警察局刑警大隊移送台灣高雄地方法院檢察
    署檢察官偵查起訴。
    理  由
一、上揭持有槍枝之事實，業據上訴人甲○○於警詢、偵查、原
    審及本院審理時坦承不諱，並有前開所示之改造手槍扣案可
    資佐證，又該扣案之改造手槍，經送請內政部警政署刑事警
    察局鑑驗，認「送驗德製8MM 手槍1 枝（槍枝管制編號0000
    000000），認係仿WALTHER 廠PPK/S 型半自動手槍製造之玩
    具手槍換裝土造金屬槍管而成之改造手槍，機械性能良好，
    可擊發適用之子彈，認具殺傷力」等語，此有該局94年4 月
    20日刑鑑字第0940057199號槍彈鑑定書（見臺灣高雄地方法
    院檢察署94年度偵字第8147號卷第13至第15頁）等資料在卷
    可稽，上訴人甲○○之自白核與事實相符，事證明確，其犯
    行已堪認定。
二、上訴人甲○○未經許可持有可發射子彈具有殺傷力之改造手
    槍，核係犯槍砲彈藥刀械管制條例第8 條第4 項之罪。公訴
    人雖認上訴人甲○○係犯槍砲彈藥刀械管制條例第8 條第1
    項未經許可販賣可發射子彈具有殺傷力之改造手槍罪。惟查
    依公訴人提出上訴人甲○○使用之0000000000號行動電話94
    年3 月15日22時24分許之通話譯文內容，係一真實姓名不詳
    綽號「偉仔」之男子，打電話予上訴人甲○○詢問是否有槍
    枝要賣，及上訴人甲○○目前持有之8 釐米手槍是否要脫手
    等語，此有通話譯文可稽（見94年度警聲搜字第1035號卷）
    ，依該通話內容，上訴人甲○○僅回答綽號「偉仔」之男子
    ，關於90手槍部分要問問看他人有無貨可提供，且表明8 釐
    米手槍係伊自己要使用等語，依上開譯文內容，關於90手槍
    部分，上訴人甲○○僅答應要替綽號「偉仔」之人詢問是否
    有貨可賣，渠等2 人對於販賣何槍枝、價金及交貨方式等問
    題均未討論，實難認上訴人甲○○已著手販賣改造手槍之行
    為；另扣案之仿WALTHER 廠PPK/S 型之改造玩具手槍，依上
    開譯文，上訴人甲○○當時有明確向綽號「偉仔」之人答稱
    該把改造手槍係伊自己要留用，並無販賣之意，故依上開通
    話譯文難遽認上訴人甲○○有販賣該具有殺傷力之槍枝之意
    圖或行為，上訴人甲○○行為應係犯槍砲彈藥刀械管制條例
    第8 條第4 項之未經許可時有可發射子彈具有殺傷力之改造
    手槍罪，因其基本社會事實同一，本院自得變更起訴法條，
    附此敘明。
三、原審予以論科，固非無見，惟查本件上訴人甲○○是購得改
    造手槍後，藏放於其公寓住處外之消防箱內而持有之，上訴
    人甲○○是非法持有該改造手槍，並非替他人寄藏，原審論
    以寄藏改造手槍罪，尚有未合，上訴人甲○○上訴指摘原判
    決量刑過重，雖無理由，惟原判決既有可議，自應予撤銷改
    判。審酌上訴人甲○○非法持有改造手槍，危及社會治安，
    其嗣後已坦承認錯，犯罪後態度良好，且未持扣案之槍枝實
    施其他犯罪等一切情狀，爰量處有期徒刑3 年2 月，併科罰
    金新台幣5 萬元，並諭知罰金如易服勞役以300 元即即新臺
    幣900 元折算1 日。扣案之仿WALTHER 廠PPK/S 型廠半自動
    手槍改造之可發射子彈之金屬玩具手槍1 枝（含彈匣1 個，
    槍枝管制編號：0000000000）係違禁物，並依刑法第38條第
    1 項第1 款之規定宣告沒收。
據上論結，應依刑事訴訟法第369 條第1 項前段、第364 條、第
299 條第1 項前段、第300 條，槍砲彈藥刀械管制條例第8 條第
4 項，刑法第11條前段、第42條第2 項、第38條第1 項第1 款，
罰金罰鍰提高標準條例第2 條，現行法規所定貨幣單位折算新臺
幣條例第2 條，判決如主文
本案經檢察官陳國全到庭執行職務。
中　　華　　民　　國　　94　　年　　9 　　月　　30　　日
                  刑事第六庭    審判長法  官  王憲義
                                      法  官  李璧君
                                      法  官  張盛喜
以上正本證明與原本無異。
如不服本判決應於收受本判決後10日內向本院提出上訴書狀，其
未敘述上訴理由者，並得於提起上訴後10日內向本院補提理由書
狀（均須按他造當事人之人數附繕本）「切勿逕送上級法院」。
中　　華　　民　　國　　94　　年　　10　　月　　3 　　日
　　　　　　　　　　　　　　　　　　　書記官  林明威
附錄本件判決論罪科刑法條：
槍砲彈藥刀械管制條例第8條
未經許可，製造、販賣或運輸鋼筆槍、瓦斯槍、麻醉槍、獵槍、
空氣槍或第4 條第1 項第1 款所定其他可發射金屬或子彈具有殺
傷力之各式槍砲者，處無期徒刑或5 年以上有期徒刑，併科新臺
幣1,000 萬元以下罰金。
未經許可，轉讓、出租或出借前項所列槍枝者，處5 年以上有期
徒刑，併科新臺幣1,000 萬元以下罰金。
意圖供自己或他人犯罪之用，而犯前2項之罪者，處無期徒刑或7
年以上有期徒刑，併科新臺幣1,000 萬元以下罰金。
未經許可，持有、寄藏或意圖販賣而陳列第1 項所列槍枝者，處
3 年以上10年以下有期徒刑，併科新臺幣700 萬元以下罰金。
第 1 項至第 3 項之未遂犯罰之。
